【裁判字號】    97,抗,1301
【裁判日期】    970829
【裁判案由】    強制執行
【裁判全文】
臺灣高等法院民事裁定                  97年度抗字第1301號
抗  告  人  永豐商業銀行股份有限公司
法定代理人  丁○○
上列抗告人因與相對人甲○○、丙○○間強制執行事件，對於中
華民國97年7月8日臺灣板橋地方法院96年度執字第71554號所為
裁定提起抗告，本院裁定如下：
    主      文
抗告駁回。
抗告訴訟費用由抗告人負擔。
    理  由
一、抗告意旨略以：
（一）本件台北縣中和市○○段3513建號未辦保存登記之頂樓增
      建物（下稱本件頂樓增建物），原執行法院於97年4月15
      日赴現場查封時，經在場人乙○○證實，該增建物無獨立
      之水電，其水、電等民生必需之相關設施均係從五樓建物
      接設，否則無獨立使用之經濟價值，該頂樓增建物在客觀
      上僅具輔助五樓建物之經濟目的，與主物分離即喪失物之
      利用價值或減損其經濟效用，應為原建物之附屬建物。故
      本件頂樓增建物與五樓建物雖無內梯相通，而係以公共樓
      梯進出，在構造上雖具獨立性，但使用上並不具獨立性，
      應為附屬物而非從物，其使用上與五樓建物成為一體，其
      所有權應歸於消滅；被附屬之五樓建物所有權範圍，則因
      二所有權歸於一所有權而擴張，抵押權之範圍亦因而擴張
      ，故抗告人應得聲請追加執行本件頂樓增建物。
（二）相對人丙○○在原法院聲明異議狀上之具狀人簽名筆跡，
      與其與抗告人簽立借款約定書對保時之簽名筆跡顯有不符
      ，其所提供買賣契約書影本之「立契約人買主」之簽名亦
      同。上開聲明異議狀是否確為相對人丙○○所為顯有疑義
      ，恐有偽造文書之嫌云云。
二、按強制執行之財產是否屬債務人所有，倘尚待審認方能確定
    ，因執行法院並無逕行審判之權限，應依訴訟程序以資解決
    此實體事項之爭執（最高法院49年台抗字第72號判例意旨參
    照）。
三、經查本件原執行法院拍賣台北縣中和市○○段402建號五樓
    建物（下稱「402建號建物」）及基地之第一次拍賣公告載
    明：原執行法院96年度執全字第2770號假處分查封時，在場
    人何佳純陳稱：相對人丙○○係其父乙○○朋友，其出生即
    居住在該屋，已住17年之久，頂樓為其家人興建搭蓋，無內
    梯相通，亦非債務人搭建等語，有該拍賣公告可憑（見原執
    行法院卷58頁）。又原執行法院於97年4月15日赴現場履勘
    時，第三人乙○○在場稱：確實有與相對人丙○○訂立房屋
    買賣契約，但並未辦理交屋，丙○○只給付不到100萬元，
    故房子一直都是其等在使用；增建部分是其家人興建，已建
    10幾年等語（見原執行法院卷105頁）；復依原執行法院97
    年7月4日執行筆錄記載：本件頂樓增建物係從外梯進入，並
    無內梯，室內為一客廳、一廚房、一衛浴設備、一間臥室（
    見原執行法院卷159頁）。依上所述，本件頂樓增建物自形
    式上觀之顯從無認定係「402建號建物」之附屬建物，抗告
    人聲請追加執行本件頂樓增建物，應屬無據抗告人主張相對
    人丙○○就本件增建物有所有權，應循訴訟程序解決此實體
    爭執。原執行法院裁定駁回抗告人追加執行本件頂樓增建物
    之聲請，核無不合；抗告意旨指摘原裁定不當，聲明廢棄，
    為無理由。另依民法第3條第2項規定，如有用印章代簽名者
    ，其蓋章與簽名生同等之效力。經查相對人丙○○所為聲明
    異議之書狀蓋有丙○○之印章，抗告人指稱該聲明異議狀是
    否確為相對人丙○○所為存有疑義，有偽造文書之嫌云云，
    應由抗告人舉證證明，附此敘明。
四、據上論結，本件抗告為無理由，依強制執行法第30條之1、
    民事訴訟法第495條之1第1項、第449條第1項、第95條、第7
    8條，裁定如主文。
中    華    民    國    97    年    8     月    29    日
                    民事第八庭
                        審判長法  官  劉勝吉
                              法  官  連正義
                              法  官  鄭威莉
正本係照原本作成。
不得再抗告。
中    華    民    國    97    年    9     月    2     日
                              書記官  李垂福


司法院資訊處製作；財團法人民間司法改革基金會備份。
